臺灣高等法院臺南分院刑事裁定
110年度抗字第549號
抗  告  人  
即受刑人    賴俊男

上列抗告人即受刑人因檢察官聲請定其應執行刑案件，不服臺灣
臺南地方法院中華民國110年5月26日第一審裁定（110年度聲字
第898號）提起抗告，本院裁定如下：
    主    文
原裁定撤銷。
甲○○犯如附表所示各罪所處之刑，應執行有期徒刑拾肆年陸月。
    理    由
一、抗告人即受刑人甲○○（下稱抗告人）抗告意旨略以：
（一）抗告人因犯附表編號1至28等罪，經臺灣臺南地方法院（
      下稱原審法院）108年度訴字第1077號判決應執行有期徒
      刑9年10月，抗告人不服提起上訴，於本院審理中撤回附
      表編號1至4各罪之上訴，其餘附表編號5至28等罪經本院1
      08年度上訴字第1538號判決定應執行有期徒刑9年8月，附
      表編號1至28等罪再經本院110年度聲字第271號裁定應執
      行有期徒刑10年確定。抗告人該案於上訴二審時，除撤回
      部分上訴，其他未撤回部分，其中附表編號9、10兩罪尚
      因符合毒品危害防制條例17條第2項規定，減輕其刑，衡
      情其既然有部分犯行於二審時因符合減刑規定，則編號1-
      28等罪最終所定之應執行之刑當比一審所定之應執行刑為
      輕方是，但抗告人卻遭裁定更重於原9年8月之10年應執行
      刑，如此造成極度荒謬、不合事理之現象，即抗告人在二
      審撤回部分上訴，以避免司法資源浪費，且供出毒品來源
      經二調查認定符合減刑規定，非但沒有得到較輕之處罰，
      反而遭到法院處更重之應執行刑，即由9年8月（應為9年1
      0月）改為10年。
（二）再者，抗告人因附表編號29至32及33至35等罪，雖經原審
      法院分別判處應執行刑為8年8月及8年10月，然其7次行為
      依照法院實務以一罪疊加1至3個月方式定其應執行刑，至
      多定其應執行刑為11年9月（即10年另加上21個月），惟
      原裁定竟定抗告人應執行刑為19年之高，遠遠超出其他法
      院就與抗告人相同犯行態樣所定之應執行刑度，不符一般
      社會人民法感情。
（三）末查，抗告人所涉之販毒犯行皆密集在108年4-7月間所犯
      ，惟因其數次販毒行為係由不同偵查機關偵辦，導致切割
      分為三個案件進行審理，而分別判處10年、8年8月及8年1
      0月之應執行刑，倘若其全部犯行由同一法院進行審理判
      決，其刑度以「司法院毒品案件量刑資訊系統」查詢，至
      多為11、12年，絕無可能如原審所定19年之高。
（四）綜上，本案抗告人就其所涉犯罪事實，於偵、審階段皆已
      坦承，未曾否認，更主動供出毒品來源，亦因此使檢警緝
      獲其他犯罪行為，抗告人犯後態度確屬良好，但其在完全
      配合司法調查審理之情形下，反而遭到法院判處更重之應
      執行刑【即原裁定附表編號1至28之罪部分】，而在最終
      執行刑之訂定上，亦遭到原裁定遠高於其他法院定應執行
      刑刑度標準對待，從而，原裁定就如何定抗告人應執行刑
      之相關因素未詳加審究認定，實均有檢討探究之餘地，故
      原裁定應有撤銷之理由等語。
二、按數罪併罰，應分別宣告其罪之刑，其宣告多數有期徒刑者
    ，於各刑中之最長期以上，各刑合併之刑期以下，定其刑期
    ，但不得逾30年，刑法第51條第5款定有明文。又刑法修正
    將連續犯、常業犯規定悉予刪除，考其立法目的，係基於刑
    罰公平原則考量，杜絕僥倖犯罪心理，並避免鼓勵犯罪之誤
    解，乃改採一行為一罪一罰。是定其刑期時，除仍應就各別
    刑罰規範之目的、輕重罪間體系之平衡、整體犯罪非難評價
    、各行為彼此間之偶發性、與被告前科之關聯性、各行為所
    侵害法益之專屬性或同一性、數罪對法益侵害之加重效應、
    罪數所反映之被告人格特性與犯罪傾向、社會對特定犯罪例
    如一再殺人或販毒行為處罰之期待等，為綜合判斷外，尤須
    參酌上開實現刑罰公平性，以杜絕僥倖、減少犯罪之立法意
    旨，為妥適之裁量（最高法院100年度台上字第5342號判決
    意旨參照）。次按法律上屬於自由裁量之事項，有其外部性
    界限及內部性界限，並非概無拘束。數罪併罰有二裁判以上
    宣告多數有期徒刑者，依刑法第53條、第51條第5 款之規定
    「於各刑中之最長期以上，各刑合併之刑期以下，定其刑期
    。但不得逾三十年。」係採「限制加重原則」規範執行刑之
    法定範圍，為其定刑之外部界限。乃因一律將宣告刑累計執
    行，刑責恐將偏重而過苛，不符現代刑事政策及刑罰之社會
    功能，而有必要透過定應執行刑程序，授權法官對被告本身
    及所犯各罪為總檢視，進行充分而不過度之評價，以妥適調
    整之（最高法院109年度台抗字第1930號裁定意旨參照）。
    再按數罪併罰有二裁判以上宣告多數有期徒刑者，依刑法第
    53條、第51條第5款之規定「於各刑中之最長期以上，各刑
    合併之刑期以下，定其刑期。但不得逾三十年。」係採「限
    制加重原則」規範執行刑之法定範圍，並授權法官對被告本
    身及所犯各罪為總檢視（zuzammenfassendeWuerdigungderP
    ersondesTaetersunddereinzelnenStraftaten），核與刑法
    第57條就個別犯罪之量刑審酌事由有別，乃特別之量刑程序
    。又定應執行刑，固屬法院職權裁量之範圍，然其裁量並非
    恣意，亦非單純之計算問題，仍應兼衡罪責相當、特別預防
    之刑罰目的，具體審酌整體犯罪過程之各罪彼此間之關聯性
    ，如個別犯行之時間、空間、各行為所侵害法益之專屬性或
    同一性、數罪對法益侵害之加重效應等（於時間上、本質上
    及情境上緊密關聯的各別犯行，提高的刑度通常較少；與此
    相對，沒有任何關聯、時間相隔很久、侵害不同法益的犯行
    ，則有較高之罪責）、罪數所反應被告人格、犯罪傾向及對
    被告施以矯正之必要性等情狀，就其最終具體應實現之刑罰
    ，而為妥適、合目的性之裁量（gerechteundzweckmaessige
    Strafzumessung），法院並應於裁判內說明其裁量之理由，
    否則即有不備理由之違誤（最高法院110年度台抗字第573號
    裁定意旨參照）。
三、經查： 
（一）抗告人因違反毒品危害防制條例等數罪，先後經本院及原
      審法院判處如附表所示之刑，均分別確定在案，有附表所
      示各罪之判決書、裁定書及臺灣高等法院被告前案紀錄表
      等在卷可稽。原審法院經審核卷證結果，認其聲請為正當
      ，依刑事訴訟法第477條第1項，刑法第53條、第51條第5
      款，定其應執行刑為有期徒刑19年，係在抗告人本件各宣
      告刑中刑期最長之有期徒刑8年以上，各刑合併之有期徒
      刑30年以下之範圍內（各刑合併之刑期為有期徒刑168年
      ，惟依法不得逾30年【刑法第51條第5款參照】），合於
      法律規定之外部性界限，亦未逾越其內部性界限即有期徒
      刑27年6月（附表編號1至28所示之28罪，經本院110年度
      聲字第271號裁定應執行有期徒刑10年確定；附表編號29
      至32等4罪，經原審法院判處應執行有期徒刑8年8月確定
      ；附表編號33至353等罪，經原審法院判處應執行有期徒
      刑8年10月確定；前述曾定應執行刑有期徒刑10年、8年8
      月、8年10月之總和刑期為有期徒刑27年6月），從形式上
      觀察，固屬事實審法院職權之合法行使。
（二）惟抗告人所犯如附表編號1至4所示4罪，均係犯藥事法第8
      3條第1項之轉讓禁藥（甲基安非他命）罪；如附表編號5
      至11、17至25、32、33、35所示之19罪，均係犯毒品危害
      防制條例第10條第2項之販賣第二級毒品罪；如附表編號1
      2至16、26至31、34所示12罪，均係犯毒品危害防制條例
      第10條第1項之販賣第一級毒品罪，均分別為同一罪質之
      轉讓或販賣毒品罪，犯罪時間集中於108年5至7月間，乃
      刑法修正前最為常見之連續犯罪類型，在刪除原有刑法第
      56條規定後，既改採「一罪一罰」而評價為實質上數罪，
      並透過定應執行刑調整其實際應予承受之刑罰強度，自應
      考量該等犯行之法益侵害程度、犯罪人格特性及公平正義
      期待等面向，妥適量處其應執行之刑，方可免於前揭修法
      後可能肇致刑罰過苛之疑慮。是以，觀諸本件抗告人於10
      8年5月至7月間之犯罪期間，密集實施轉讓或販賣毒品行
      為，抗告人未能記取教訓屢屢犯罪，雖無足取，然綜合評
      價抗告人上開所為，均係犯違反毒品危害防制條例罪，各
      罪罪質大多相同，各次之犯罪時間相近，顯係相近期間所
      為，倘合併審理本得於同一刑事訴訟程序中接受審判並酌
      定應執行刑之機會，以維護抗告人之權益，若僅因警方查
      證進度不同，而分次移送，以致相近期間所為之數罪行為
      遭檢察官依職權分次起訴，分別宣告數罪刑，喪失於同一
      刑事訴訟程序中接受審判並酌定應執行刑之機會，此於抗
      告人之權益難謂並無影響。
（三）再者，於併合處罰酌定執行刑，應視行為人所犯數罪犯罪
      類型而定，倘行為人所犯數罪屬相同犯罪類型者（如複數
      竊盜、詐欺取財、施用或販賣毒品等），於併合處罰時，
      其責任非難重複程度較高，應酌定較低應執行刑；然行為
      人所犯數罪雖屬相同犯罪類型，但所侵犯者為具有不可替
      代性、不可回復性個人法益（如殺人、妨害性自主），於
      併合處罰時，其責任非難重複程度則較低，自可酌定較高
      應執行刑。另行為人所犯數罪非惟犯罪類型相同，且其行
      為態樣、手段、動機均相似者，於併合處罰時，其責任非
      難重複程度更高，應酌定更低應執行刑；反之，行為人所
      犯數罪各屬不同犯罪類型者，於併合處罰時，其責任非難
      重複程度甚低，當可酌定較高應執行刑。至個別犯罪情節
      或對於社會之影響、行為人品性、智識、生活狀況或前科
      情形等，除前述用以判斷各個犯罪犯罪類型、法益侵害種
      類、犯罪行為態樣、手段、動機是否相同、相似，以避免
      責任非難過度重複者外，乃個別犯罪量處刑罰時已為斟酌
      之因素，要非定應執行刑時應再行審酌者。查抗告人所犯
      如附表所示之罪，均係108年5至7日間之相近期間內所為
      ，且所侵犯者均非具有不可替代性、不可回復性個人法益
      外，犯罪行為態樣、手段、動機亦屬相似，顯見抗告人所
      為雖係不法，然就其所犯數罪之犯罪手段及所生損害而言
      ，仍屬侵害相同之社會法益，依上說明，併合處罰時其責
      任非難重複之程度相對較高，自應酌定較低之應執行刑，
      且附表編號1至28所示之罪；附表編號29至32所示之罪；
      附表編號33至35所示之罪，均經各別法院曾經定刑確定，
      此於本院就本案合併定應執行刑時具有參考價值，以免害
      及法律之安定性及當事人對於法院之信賴。是以，原審就
      抗告人所犯附表所示違反毒品危害防制條例罪合併定其執
      行刑為有期徒刑19年，固無違於定刑之外部界線（有期徒
      刑30年）及內部界線（有期徒刑27年6月），且就前開定
      刑後之刑期累加（有期徒刑27年6月）雖已酌減8年6月，
      但參酌附表案件曾經定刑之酌減比例而言（附表編號1至2
      8總和刑度為127年4月，定應執行刑10年；附表編號29至3
      2總和刑度為25年1月，定應執行刑8年8月；附表編號33至
      35總和刑度為15年7月，定應執行刑8年10月），顯然未充
      分審酌附表所示各罪刑間，關於犯罪之態樣、侵害法益種
      類、犯罪時間之關連性等定刑因素，矯治抗告人之效益，
      實現刑罰經濟功能，致實質上抗告人因原審裁定之犯行所
      受處罰高於其所犯其餘同類案件，應屬不利於抗告人，而
      不符合比例原則及責罰相當原則，難謂與上開內部性界限
      之法律目的及刑罰之公平性無違，故其裁量權之行使尚非
      妥適。
（四）綜上所述，抗告人抗告意旨指摘原裁定不當，非無理由，
      應由本院將原裁定撤銷，另為避免抗告人因案件於程序上
      之先後起訴、審判，而影響其權益及司法公平性之實現，
      並整體考量抗告人於同一期間內之犯行、抗告人本身人格
      特性及犯罪目的、動機、手段、程度及犯後態度等綜合判
      斷下，並參酌實現刑罰公平性，裁量時應遵守之比例原則
      、公平正義原則等內部性界限等立法意旨，爰更定其應執
      行之刑如主文第2項所示。至抗告意旨一（一）所述本院1
      10年度聲字第271號確定裁定較原審判決所定應執行更為
      不利部分，且因本院已斟酌抗告人所犯附表各罪之情節重
      定應執行刑，已無抗告意旨所指更為不利之問題，附此敘
      明。　
四、據上論斷，應依刑事訴訟法第413條、第477條第1項，刑法
    第53條、第51條第5款，裁定如主文。
中　　華　　民　　國　　110 　年　　7 　　月　　16　　日
                  刑事第四庭    審判長法  官  郭玫利
                                      法  官  蔡廷宜
                                      法  官  曾子珍
以上正本證明與原本無異。
如不服本裁定，應於收受本裁定後五日內向本院提出抗告狀。
　　　　　　　　　　　　　　　　　　　書記官  李淑惠　　
中　　華　　民　　國　　110 　年　　7 　　月　　16　　日
【附表】甲○○定應執行刑案件一覽表
編號  1 2 3 罪　　　名  藥 事 法 藥 事 法 藥 事 法 宣　告　刑  有期徒刑7月 有期徒刑7月 有期徒刑7月 犯罪日期  108/05/17 108/06/04 108/06/07 偵查(自訴) 機關年度案號  臺南地檢108年度偵字第13356號等 臺南地檢108年度偵字第13356號等 臺南地檢108年度偵字第13356號等 最後 事實審 法　院 臺南地院 臺南地院 臺南地院  案　號 108年度訴字第1077號 108年度訴字第1077號 108年度訴字第1077號  判決日期 108/11/27 108/11/27 108/11/27 確定 判決 法　院 臺南地院 臺南地院 臺南地院  案　號 108年度訴字第1077號 108年度訴字第1077號 108年度訴字第1077號  判決  確定日期 109/01/10 109/01/10 109/01/10 是否為得 易科罰金之案件  否 否 否  備註   臺南地檢110年度執更字第731號 (編號1至28應執行有期徒刑10年） 編號1至4前定有期徒刑1年4月已執行完畢 臺南地檢110年度執更字第731號 (編號1至28應執行有期徒刑10年） 編號1至4前定有期徒刑1年4月已執行完畢 臺南地檢110年度執更字第731號 (編號1至28應執行有期徒刑10年） 編號1至4前定有期徒刑1年4月已執行完畢 
編　　　　　號  4 5 6 罪　　　　　名  藥 事 法 毒品危害防制條例 毒品危害防制條例 宣　　告　　刑  有期徒刑7月 有期徒刑3年10月 有期徒刑3年10月 犯　罪　日　期  108/06/27 108/05/8 108/06/16 偵查(自訴)機關 年　度　案　號  臺南地檢108年度偵字第13356號等 臺南地檢108年度偵字第13356號等 臺南地檢108年度偵字第13356號等 最後 事實審 法　院 臺南地院 臺南高分院 臺南高分院  案　號 108年度訴字第1077號 108年度上訴字第1538號 108年度上訴字第1538號  判決日期 108/11/27 109/10/21 109/10/21 確定 判決 法　院 臺南地院 最高法院 最高法院  案　號 108年度訴字第1077號 110年度台上字第1363號 110年度台上字第1363號  判決 確定日期 109/01/10 110/01/27 110/01/27 是否為得 易科罰金之案件  否 否 否  備註   臺南地檢110年度執更字第731號 (編號1至28應執行有期徒刑10年） 編號1至4前定有期徒刑1年4月已執行完畢 臺南地檢110年度執更字第731號 (編號1至28應執行有期徒刑10年）  臺南地檢110年度執更字第731號 (編號1至28應執行有期徒刑10年） 
編　　　　號  7 8 9 罪　　　　名  毒品危害防制條例 毒品危害防制條例 毒品危害防制條例 宣　告　刑  有期徒刑3年8月 有期徒刑3年8月 有期徒刑1年10月 犯罪日期  108/05/09 108/06/23 108/07/02 偵查(自訴)機關年度案號  臺南地檢108年度偵字第13356號等 臺南地檢108年度偵字第13356號等 臺南地檢108年度偵字第13356號等 最後 事實審 法　院 臺南高分院 臺南高分院 臺南高分院  案　號 108年度上訴字第1538號  108年度上訴字第1538號 108年度上訴字第1538號  判決日期 109/10/21 109/10/21 109/10/21 確定 判決 法　院 最高法院 最高法院 最高法院  案　號 110年度台上字第1363號 110年度台上字第1363號 110年度台上字第1363號  判  決 確定日期 110/01/27 110/01/27 110/01/27 是否為得 易科罰金之案件  否 否 否  備註   臺南地檢110年度執更字第731號 (編號1至28應執行有期徒刑10年） 臺南地檢110年度執更字第731號 (編號1至28應執行有期徒刑10年） 臺南地檢110年度執更字第731號 (編號1至28應執行有期徒刑10年） 
編　　　　號  10 11 12 罪　　　　名  毒品危害防制條例 毒品危害防制條例 毒品危害防制條例 宣　告　刑  有期徒刑1年10月 有期徒刑3年8月 有期徒刑7年8月 犯罪日期  108/07/16 108/06/01 108/06/03 偵查(自訴)機關年度案號  臺南地檢108年度偵字第13356號等 臺南地檢108年度偵字第13356號等 臺南地檢108年度偵字第13356號等 最後 事實審 法　院 臺南高分院 臺南高分院 臺南高分院  案　號 108年度上訴字第1538號  108年度上訴字第1538號 108年度上訴字第1538號  判決日期 109/10/21 109/10/21 109/10/21 確定 判決 法　院 最高法院 最高法院 最高法院  案　號 110年度台上字第1363號 110年度台上字第1363號 110年度台上字第1363號  判   決 確定日期 110/01/27 110/01/27 110/01/27 是否為得 易科罰金之案件  否 否 否  備註   臺南地檢110年度執更字第731號 (編號1至28應執行有期徒刑10年） 臺南地檢110年度執更字第731號 (編號1至28應執行有期徒刑10年） 臺南地檢110年度執更字第731號 (編號1至28應執行有期徒刑10年） 
編　　　　號  13 14 15 罪　　　　名  毒品危害防制條例 毒品危害防制條例 毒品危害防制條例 宣　告　刑  有期徒刑7年8月 有期徒刑7年8月 有期徒刑7年8月 犯罪日期  108/06/12 108/06/28 108/06/30 偵查(自訴)機關年度案號  臺南地檢108年度偵字第13356號等 臺南地檢108年度偵字第13356號等 臺南地檢108年度偵字第13356號等 最後 事實審 法　院 臺南高分院 臺南高分院 臺南高分院  案　號 108年度上訴字第1538號  108年度上訴字第1538號 108年度上訴字第1538號  判決日期 109/10/21 109/10/21 109/10/21 確定 判決 法　院 最高法院 最高法院 最高法院  案　號 110年度台上字第1363號 110年度台上字第1363號 110年度台上字第1363號  判   決 確定日期 110/01/27 110/01/27 110/01/27 是否為得 易科罰金之案件  否 否 否  備註   臺南地檢110年度執更字第731號 (編號1至28應執行有期徒刑10年） 臺南地檢110年度執更字第731號 (編號1至28應執行有期徒刑10年） 臺南地檢110年度執更字第731號 (編號1至28應執行有期徒刑10年） 
編　　　　號  16 17 18 罪　　　　名  毒品危害防制條例 毒品危害防制條例 毒品危害防制條例 宣　告　刑  有期徒刑7年8月 有期徒刑3年8月 有期徒刑3年8月 犯罪日期  108/07/13 108/05/03 108/05/10 偵查(自訴)機關年度案號  臺南地檢108年度偵字第13356號等 臺南地檢108年度偵字第13356號等 臺南地檢108年度偵字第13356號等 最後 事實審 法　院 臺南高分院 臺南高分院 臺南高分院  案　號 108年度上訴字第1538號  108年度上訴字第1538號 108年度上訴字第1538號  判決日期 109/10/21 109/10/21 109/10/21 確定 判決 法　院 最高法院 最高法院 最高法院  案　號 110年度台上字第1363號 110年度台上字第1363號 110年度台上字第1363號  判   決 確定日期 110/01/27 110/01/27 110/01/27 是否為得 易科罰金之案件  否 否 否  備註   臺南地檢110年度執更字第731號 (編號1至28應執行有期徒刑10年） 臺南地檢110年度執更字第731號 (編號1至28應執行有期徒刑10年） 臺南地檢110年度執更字第731號 (編號1至28應執行有期徒刑10年） 
編　　　　　號  19 20 21 罪　　　　　名  毒品危害防制條例 毒品危害防制條例 毒品危害防制條例 宣　　告　　刑  有期徒刑3年8月 有期徒刑3年8月 有期徒刑3年8月 犯　罪　日　期  108/05/24 108/05/26 108/05/30 偵查(自訴)機關 年　度　案　號  臺南地檢108年度偵字第13356號等 臺南地檢108年度偵字第13356號等 臺南地檢108年度偵字第13356號等 最後 事實審 法　　院 臺南高分院 臺南高分院 臺南高分院  案　　號 108年度上訴字第1538號  108年度上訴字第1538號 108年度上訴字第1538號  判決日期 109/10/21 109/10/21 109/10/21 確定 判決 法　　院 最高法院 最高法院 最高法院  案　　號 110年度台上字第1363號 110年度台上字第1363號 110年度台上字第1363號  判    決 確定日期 110/01/27 110/01/27 110/01/27 是否為得 易科罰金之案件  否 否 否  備註   臺南地檢110年度執更字第731號 (編號1至28應執行有期徒刑10年） 臺南地檢110年度執更字第731號 (編號1至28應執行有期徒刑10年） 臺南地檢110年度執更字第731號 (編號1至28應執行有期徒刑10年） 
編　　　　　號  22 23 24 罪　　　　　名  毒品危害防制條例 毒品危害防制條例 毒品危害防制條例 宣　　告　　刑  有期徒刑3年8月 有期徒刑3年8月 有期徒刑3年8月 犯　罪　日　期  108/06/05 108/06/16 108/06/22 偵查(自訴)機關 年　度　案　號  臺南地檢108年度偵字第13356號等 臺南地檢108年度偵字第13356號等 臺南地檢108年度偵字第13356號等 最後 事實審 法　　院 臺南高分院 臺南高分院 臺南高分院  案　　號 108年度上訴字第1538號  108年度上訴字第1538號 108年度上訴字第1538號  判決日期 109/10/21 109/10/21 109/10/21 確定 判決 法　　院 最高法院 最高法院 最高法院  案　　號 110年度台上字第1363號 110年度台上字第1363號 110年度台上字第1363號  判    決 確定日期 110/01/27 110/01/27 110/01/27 是否為得 易科罰金之案件  否 否 否  備註   臺南地檢110年度執更字第731號 (編號1至28應執行有期徒刑10年） 臺南地檢110年度執更字第731號 (編號1至28應執行有期徒刑10年） 臺南地檢110年度執更字第731號 (編號1至28應執行有期徒刑10年） 
編　　　　　號  25 26 27 罪　　　　　名  毒品危害防制條例 毒品危害防制條例 毒品危害防制條例 宣　　告　　刑  有期徒刑3年8月 有期徒刑7年10月 有期徒刑7年10月 犯　罪　日　期  108/06/28 108/06/16 108/06/18 偵查(自訴)機關 年　度　案　號  臺南地檢108年度偵字第13356號等 臺南地檢108年度偵字第13356號等 臺南地檢108年度偵字第13356號等 最後 事實審 法　　院 臺南高分院 臺南高分院 臺南高分院  案　　號 108年度上訴字第1538號  108年度上訴字第1538號 108年度上訴字第1538號  判決日期 109/10/21 109/10/21 109/10/21 確定 判決 法　　院 最高法院 最高法院 最高法院  案　　號 110年度台上字第1363號 110年度台上字第1363號 110年度台上字第1363號  判    決 確定日期 110/01/27 110/01/27 110/01/27 是否為得 易科罰金之案件  否 否 否  備註   臺南地檢110年度執更字第731號 (編號1至28應執行有期徒刑10年） 臺南地檢110年度執更字第731號 (編號1至28應執行有期徒刑10年） 臺南地檢110年度執更字第731號 (編號1至28應執行有期徒刑10年） 
編　　　　　號  28 29 30 罪　　　　　名  毒品危害防制條例 毒品危害防制條例 毒品危害防制條例 宣　　告　　刑  有期徒刑7年10月 有期徒刑8年 有期徒刑7年8月 犯　罪　日　期  108/06/22 108年5月間某日 108年6月間某日 偵查(自訴)機關 年　度　案　號  臺南地檢108年度偵字第13356號等 臺南地檢108年度偵字第17604號 臺南地檢108年度偵字第17604號 最後 事實審 法　　院 臺南高分院 臺南地院 臺南地院  案　　號 108年度上訴字第1538號 109年度訴字第667號 109年度訴字第667號  判決日期 109/10/21 109/10/06 109/10/06 確定 判決 法　　院 最高法院 臺南地院 臺南地院  案　　號 110年度台上字第1363號  109年度訴字第667號 109年度訴字第667號  判    決 確定日期 110/01/27 110/04/27 撤回上訴 110/04/27 撤回上訴 是否為得 易科罰金之案件  否 否 否  備註   臺南地檢110年度執更字第731號 (編號1至28應執行有期徒刑10年） 臺南地檢110年度執字第3124號 (編號29至32應執行有期徒刑8年8月） 臺南地檢110年度執字第3124號 (編號29至32應執行有期徒刑8年8月） 
編　　　　　號  31 32 33 罪　　　　　名  毒品危害防制條例 毒品危害防制條例 毒品危害防制條例 宣　　告　　刑  有期徒刑7年8月 有期徒刑1年9月 有期徒刑3年11月 犯　罪　日　期  108年7月間某日 108/07/29 108/05/28 偵查(自訴)機關 年　度　案　號  臺南地檢108年度偵字第17604號 臺南地檢109年度偵字第17604號 臺南地檢109年度偵字第2137號 最後 事實審 法　　院 臺南地院 臺南地院 臺南地院  案　　號 109年度訴字第667號 109年度訴字第667號 109年度訴字第326號  判決日期 109/10/6 109/10/6 109/12/16 確定 判決 法　　院 臺南地院 臺南地院 臺南地院  案　　號 109年度訴字第667號 109年度訴字第667號 109年度訴字第326號  判    決 確定日期 110/04/27 撤回上訴 110/04/27 撤回上訴 110/04/27 撤回上訴 是否為得 易科罰金之案件  否 否 否  備註   臺南地檢110年度執字第3124號 (編號29至32應執行有期徒刑8年8月） 臺南地檢110年度執更字第3124號 (編號29至32應執行有期徒刑8年8月） 臺南地檢110年度執更字第3119號 (編號33至35應執行有期徒刑8年10月） 
編　　　　　號  34 35  罪　　　　　名  毒品危害防制條例 毒品危害防制條例  宣　　告　　刑  有期徒刑7年10月 有期徒刑3年10月  犯　罪　日　期  108/06/10 108/06/11  偵查(自訴)機關 年　度　案　號  臺南地檢109年度偵字第2137號 臺南地檢109年度偵字第2137號  最後 事實審 法　　院 臺南地院 臺南地院   案　　號 109年度訴字第326號 109年度訴字第326號   判決日期 109/12/16 109/12/16  確定 判決 法　　院 臺南地院 臺南地院   案　　號 109年度訴字第326號 109年度訴字第326號   判    決 確定日期 110/04/27 撤回上訴 110/04/27 撤回上訴  是否為得 易科罰金之案件  否 否   備註   臺南地檢110年度執字第3119號 (編號33至35應執行有期徒刑8年10月） 臺南地檢110年度執字第3119號 (編號33至35應執行有期徒刑8年10月）